# 关于同一控制下母子公司股权划转的问题

提问人：xiaoyancissy 时间：2020-12-11 17:25:03
请教陈版：某集团公司下属二级子公司股权无偿划至母公司，母公司、原持有二级子公司的一级子公司以及原二级子公司各自账务如何处理？

回答人：chenyiwei
假设A持有B的100%股权，B持有C的100%股权，现在B将C的100%股权划转给A，则：
A的个别报表：借：长期股权投资——C，贷：长期股权投资——B（按照C账面对B长投的账面价值）。
B的个别报表：借：资本公积——资本溢价（如不足冲减则依次冲减盈余公积和未分配利润，下同），贷：长期股权投资——C
C的个别报表：借：实收资本——B，贷：实收资本——C。